【裁判字號】    89,上易,241
【裁判日期】    891025
【裁判案由】    竊盜
【裁判全文】
臺灣高等法院臺南分院刑事判決            八十九年度上易字第二四一號 Ｃ
      上  訴  人
      即  被  告  乙  ○  ○
      選任辯護人  彭  大  勇
右上訴人因竊盜案件，不服臺灣臺南地方法院八十八年度易字第三一五八號中華民國
八十八年十二月二十日第一審判決（起訴案號：臺灣臺南地方法院檢察署八十八年度
偵字第八七三九號）及（臺灣新竹地方法院檢察署移送併辦案號：八十九年度偵字第
二一四號），提起上訴，本院判決如左：
      主      文
原判決撤銷。
乙○○連續踰越安全設備於夜間侵入住宅竊盜，處有期徒刑壹年。
      事      實
一、乙○○意圖為自己不法之所有，於民國（下同）八十八年六月十二日二十時三十
    分許，駕駛車號Ｃ七－０二五二號自用小客車，至國道一號高速公路仁德休息站
    ，潛入該站南向女廁（坐式馬桶）內，趁隔壁間甲○○於使用洗手間（蹲式馬桶
    ）未注意時，竊取甲○○懸掛該洗手間內牆上之皮包一個（內有新台幣三千元、
    鑰匙、鐵質哨子一個及甲○○之夫黃永祥所有車號Ｕ二－六０九三號自用小客車
    八十七年度燃料稅單、交通違規罰款收據與汽車異動登記書各一紙）。得手後，
    食髓知味，於當日二十一時十五分許，再度駕駛車號Ｃ七－０二五二號之汽車，
    進入仁德休息站北向，再度躲入女廁內伺機行竊，為公路警察局第五隊警員庚○○及休息站值班人員黃鴻原，因前開竊盜案件，共同加強巡邏時發現，由乙○○
    帶同警員庚○○至其汽車停放處盤詰時，乙○○趁機將竊得甲○○之哨子，丟於
    車旁花圃內，為庚○○及黃鴻原發覺俯拾之際，乙○○即棄車逃逸。嗣後，警員
    庚○○會同支援巡邏警員檢查乙○○之汽車發現甲○○被竊之汽車燃料稅單、繳
    款證明書及異動登記書等物。連同前揭之哨子加以扣案（均已發還）。
二、乙○○復意圖為自己不法之所有，基於概括犯意，於八十八年八月一日凌晨五時
    左右，至新竹縣芎林鄉○○路三八四號，趁人熟睡之際，踰越被害人丁○○住宅
    二樓浴室窗戶侵入住宅，竊得新台幣二千元後驚醒住戶，乙○○見行跡敗露，而
    循原路逃逸。嗣經警於該戶二樓浴室內採得指紋數枚，經送比對指紋卡結果，發
    現為乙○○所為。
三、案經內政部警政署國道公路警察局第五警察隊報請台灣台南地方法院檢察署檢察
    官偵查起訴，及由被害人丁○○訴請新竹縣警察局竹東分局移送臺灣新竹地方法
    院檢察署移轉併辦。
      理      由
壹、關於在仁德休息站竊盜部分：
一、訊據上訴人即被告乙○○對於右揭時、地竊取甲○○懸掛於洗手間內牆上之皮包
    一個之事實矢口否認，辯稱：「那天是北上，不是南下」「是因為走錯了，才跑
    到女廁所」「甲○○的哨子是我撿到的」「不知道為何有甲○○的汽車燃料稅單
    在我車上，這些東西是警員事後拿給我看的，不是當面拿給我看的」「起訴書上
    所載進入仁德休息站的時間有誤，應該不到九點，在廁所中別人敲門時，我有回
    敲，在警局時黃姓及顧姓二人原本講是他們二人找到的，在檢方又改說是顧先生
    和警網找到的」云云。
二、經查：
（一）被告就當時為何會進入女廁一節，先於檢察官偵查中供稱：「當天人潮蠻多的
      ，有一票人進去，即隨後跟進去」；後改稱：「當天人不很多，見有男士進入
      ，就跟進去」云云。其前後供詞不一，誠屬可疑。
（二）次查：被害人甲○○財物失竊地點係於休息站南向女廁，而被告於一小時後之
      休息站北向女廁內被發現，且其經警敲門時，故意不作聲，敲四、五次門後方
      回應，此據證人即員警庚○○及黃鴻原於檢察官偵查中證述明白，若被告果真
      誤入女廁，彼時自己應尚未發覺，自可堂而皇之立即回應警員之敲門，其不為
      此道，顯係故意進入女廁，心虛不敢立即回應，是被告表示誤入女廁、經敲門
      後馬上回應等辯詞，自難採信。
（三）復查：被害人甲○○失竊時間係當日二十時三十分許，而被告供稱於當日二十
      時接近二十一時進入休息站停車時撿到被害人所失竊之哨子。試想，苟該物非
      被告所竊，竊取者於竊盜後，自應將之丟棄於隱密處所，豈有可能十餘分鐘後
      ，於反向之休息站停車場附近，輕易為被告所拾獲？況被告拾獲後，為警發覺
      時，又立即丟棄，其以該哨子不祥之說法，顯悖於常情；反之，被告應係害怕
      贓物為警查獲，欲趁警不注意時丟棄，以脫免竊盜罪責。縱警員未著警察制服
      ，未提示身份證件證明其為警察身分，若被告果真有懷疑，自應於被發覺使用
      女廁時，在女廁內，即請警員出示證件，蓋女廁附近之人較多，燈光亦較停車
      場為亮。詎其卻在警員利用無線電聯絡查詢被告是否遭通緝資料時，方質疑警
      員身分，更有甚者，被告棄車逃逸，不往休息站人煙較多之處逃跑求救或求證
      警員身分，卻反其道而行，從休息站側門之便道，往黑暗處逃跑，其行為顯不
      合常理，其心虛害怕東窗事發之表現，莫此為甚。
（四）末查：經警盤查被告所棄之車，於車內發現被害人失竊皮包內之單據，被告竊
      盜之行為，昭然若揭，被害人失竊該物不到一小時，即於被告車內發現，雖被
      告當時已棄車逃逸不在現場，然值勤員警等及值班人員黃鴻原與被告素不相識
      ，當無栽贓或誣陷被告之必要。綜上所述，足認被告所辯皆係事後卸責之詞，
      不足採信，本件事證已甚明確，被告此部分犯行足堪認定。至於證人己○雖於
      本院證稱；被告有打電話給伊，敘述在高速公路仁德休息站被不明人士盤查，
      伊有告訴被告說，如係警員要請他拿出證件，如有疑問，拿不出證件，我有叫
      他趕快跑，當天晚上我有與被告到新市收費站牽回車子等語。並無法證明被告
      確無竊盜情事，尚難為被告有利之認定，並此敘明。
貳、關於在新竹縣芎林村竊盜部分：
一、訊據上訴人即被告乙○○，亦矢口否認於上開時、地踰越被害人丁○○住宅二樓
    浴室窗戶侵入住宅，竊得新台幣二千元情事，辯稱：被告偶爾會至丁○○鄰居丙○○家作客飲酒，是否飲酒後，在酒精作祟之下，誤闖被害人丁○○家中云云。
二、惟查，右開事實，業據被害人丁○○指訴歷歷，並有現場照片四張附卷可稽，且
    現場採取指紋，經送內政部警政署刑事警察局鑑定結果，確與被告左中指、左環
    指指紋相符，復有鑑定書一份附卷可佐，被告前開辯解仍為事後卸責之詞，不足
    採信，此部分之事證已臻明確，被告犯行亦堪認定。至於被告聲請傳訊證人戊○○、丙○○以資指認被告是否即為證人所見之竊賊，或是否曾至證人家作客飲酒
    ，在精神恍惚之下，不小心至被害人家後方之二樓廁所窗戶留下被告之指紋乙節
    ，惟查被害人丁○○住宅二樓浴室窗戶被人侵入，被竊新台幣二千元之事實，業
    據被害人丁○○指訴歷歷，且所採到之指紋確係被告所留，亦經內政部警政署刑
    事警察局鑑定屬實，是本件竊案確係被告所為，至臻明確，自無再傳訊之必要，
    附此敘明。
參、核被告乙○○意圖為自己不法之所有，在仁德休息站竊盜部分，所為係犯刑法第
    三百二十條第一項普通竊盜罪，（至於被告第二次躲入女廁伺機行竊，因尚未著
    手於竊盜犯行，尚未成立竊盜未遂罪）。而於新竹縣芎林村竊盜部分，係犯同法
    第三百二十一條第一項第一、二款踰越安全設備於夜間侵入住宅竊盜之加重竊盜
    罪。其先後二次犯行，時間緊接，犯罪構成要件相同，顯係基於概括犯意連續為
    之，應以連續犯論以一罪，並加重其刑。
肆、原審予以被告論罪科刑，固非無見，惟原判決就被告在新竹縣芎林村竊盜部分，
    未及審酌併予論處，尚有未洽，被告上訴否認犯罪雖無足取，惟原判決既有可議
    ，自無可維持，應予撤銷改判。爰審酌被告犯罪之動機、目的、手段、所生危害
    、犯罪後仍矯言掩飾犯行，不知悔改等一切情狀，量處如主文第二項所示之刑，
    以資懲儆。
據上論結，應依刑事訴訟法第三百六十九條第一項前段、第三百六十四條、第二百九
十九條第一項前段、刑法第三百二十條第一項，第三百二十一條第一項第一、二款、
第五十六條、罰金罰鍰提高標準條例第一條前段，，判決如主文。
本案經檢察官吳忠賢到庭執行職務。
中    華    民    國      八十九      年      十      月      二十五    日
                                  臺灣高等法院臺南分院刑事第四庭
                                      審判長法官  陳    義    仲
                                            法官  蔡    崇  義
                                            法官  徐    財    福
右正本證明與原本無異。
不得上訴。
                                      法院書記官  王    全    龍
中    華    民    國      八十九      年      十      月     二十六     日
附錄本案論罪科刑法條全文：
刑法第三百二十條第一項：意圖為自己或第三人不法之所有，而竊取他人之動產者，
                        為竊盜罪，處五年以下有期徒刑、拘役或五百元以下罰金
                        。
刑法第三百二十一條第一項第一、二款：
犯竊盜罪而有左列情形之一者，處六月以上五年以下有期徒刑：
一、於夜間侵入住宅或有人居住之建築物、船艦、或隱匿其內而犯之者。
二、毀越門扇、牆垣或其他安全設備而犯之者。


司法院資訊處製作；財團法人民間司法改革基金會備份。
